臺灣臺北地方法院刑事判決　　　　　　　100年度訴字第831號
公　訴　人　臺灣臺北地方法院檢察署檢察官
被　　　告　陳美玲
上列被告因毒品危害防制條例案件，經檢察官提起公訴（100年
度毒偵字第1687號），本院判決如下：
    主  文
陳美玲施用第一級毒品，累犯，處有期徒刑拾月。扣案第一級毒
品海洛因（不含包裝袋，驗餘淨重零點壹柒壹公克）、第二級
毒品安非他命、甲基安非他命、N,N-二甲基安非他命（不含包裝
袋，驗餘淨重共肆點捌壹公克）、第二級毒品甲基安非他命（不
含包裝袋，驗餘淨重共拾壹點陸貳公克）均沒收銷燬；扣案包裝
上開毒品之包裝袋共拾壹個、注射針筒壹支、安非他命吸食器壹
組、玻璃球壹個均沒收。
    事  實
一、陳美玲前因施用毒品案件，經依臺灣士林地方法院98年度毒
    聲字第26號裁定送勒戒處所觀察、勒戒後，認無繼續施用毒
    品之傾向，於民國98年6月22日出所，並由臺灣士林地方法
    院檢察署檢察官以98年度毒偵緝字第72號為不起訴處分確定
    ；復於98年間，犯持有毒品罪，經臺灣基隆地方法院以98年
    度基簡字第1074號判處有期徒刑2月確定，另因施用第二級
    毒品罪，經臺灣板橋地方法院以98年度簡字第8488號判處有
    期徒刑3月確定，而分別於99年8月19日及99年11月4日以易
    服社會勞動及易科罰金方式執行完畢。詎其仍不知悛悔，猶
    基於施用第一、二級毒品之犯意，於100年5月19日上午6時
    許，在臺北市○○區○○街156號住處內，以將少量海洛因
    摻入甲基安非他命並置入玻璃球燒烤吸食其煙霧之方式，同
    時施用海洛因及甲基安非他命1次。嗣於100年5月19日下午2
    時許，為警在其上開住處搜索查獲，並扣得陳美玲購買所有
    之第一級毒品海洛因1包（不含包裝袋之驗餘淨重為0.1731
    公克）、第二級毒品安非他命、甲基安非他命、N,N-二甲基
    安非他命6包（不含包裝袋之驗餘淨重共4.81公克）、第二
    級毒品甲基安非他命4包（不含包裝袋之驗餘淨重共11.62公
    克），及施用毒品所用之注射針筒1支、安非他命吸食器1組
    、玻璃球1個。
二、案經臺北市政府警察局文山第二分局報告臺灣臺北地方法院
    檢察署檢察官偵查起訴，嗣於本院準備程序中，陳美玲就被
    訴事實為有罪之陳述，經告以簡式審判之要旨，並聽取當事
    人之意見後，本院合議庭裁定以簡式審判程序審理。
    理  由
一、訊據被告陳美玲對於上開事實坦承不諱（見本院100年8月8
    日準備程序筆錄及同日簡式審判筆錄），而被告為警查獲後
    排放採集之尿液，其送驗結果係呈現安非他命、甲基安非他
    命及嗎啡類藥物陽性反應，有臺灣尖端先進生技醫藥股份有
    限公司100年6月1日濫用藥物檢驗報告在卷可稽（見100年度
    毒偵字第1687號卷第124頁），並有白色粉末1袋、白色晶體
    6包及白色晶體4包、注射針筒1支、安非他命吸食器1組、玻
    璃球1個扣案可憑。而經鑑驗結果，該白色粉末1袋係含有第
    一級毒品海洛因成分（不含包裝袋之驗餘淨重為0.1731公克
    ），而白色晶體6包係含有安非他命、甲基安非他命、N,N-
    二甲基安非他命成分（不含包裝袋之驗餘淨重共為4.81公克
    ），另白色晶體4包則係含有第二級毒品甲基安非他命成分
    （不含包裝袋之驗餘淨重共為11.62公克），有交通部民用
    航空局航空醫務中心100年6月2日航藥鑑字第1003091號毒品
    鑑定書、臺北市政府警察局100年6月15日北市鑑毒字第120
    號鑑驗通知書、內政部警政署刑事警察局100年6月3日刑鑑
    字第1000069386號鑑定書附卷可證（見本院卷第15、16頁、
    同上偵查卷第128頁），足徵被告前開自白與事實相符，堪
    以採信。查被告前有事實欄所示之施用毒品紀錄，有臺灣高
    等法院被告前案紀錄表在卷可按，其本件再次施用毒品之行
    為，屬觀察勒戒執行完畢釋放，並經檢察官為不起訴處分後
    ，5年內多次犯施用毒品罪之情形，依法自應逕予追訴處罰
    。本件被告施用第一、二級毒品犯罪之事證明確，犯行堪以
    認定，應依法論科。
二、按海洛因及甲基安非他命分別為毒品危害防制條例第2條第2
    項第1款、第2款明定之第一級、第二級毒品。核被告所為，
    係犯毒品危害防制條例第10條第1項之施用第一級毒品罪，
    及同條第2項之施用第二級毒品罪。被告施用前後持有第一
    、二級毒品之低度行為，各為施用該種毒品之高度行為所吸
    收，均不另論罪。被告以一個施用行為同時施用第一、二級
    毒品，致觸犯二罪名，應依想像競合犯之規定，從一重之施
    用第一級毒品罪論處。又被告前有事實欄所示刑之宣告及執
    行完畢情形，有臺灣高等法院被告前案紀錄表在卷可考，其
    受有期徒刑執行完畢後，5年以內故意再犯本件有期徒刑以
    上之罪，為累犯，應依法加重其刑。爰審酌被告前因施用毒
    品，經觀察勒戒及科處刑罰，復再犯本件施用毒品罪，其施
    用毒品對於社會秩序存有間接之影響，然本質上係自我戕害
    行為，暨被告之素行、生活狀況、智識程度，犯後坦承犯行
    而有悔意，態度尚佳等一切情狀，量處如主文所示之刑。扣
    案第一級毒品海洛因（不含包裝袋，驗餘淨重0.1731公克）
    、第二級毒品安非他命、甲基安非他命、N,N-二甲基安非他
    命（不含包裝袋，驗餘淨重共4.18公克）、第二級毒品甲基
    安非他命（不含包裝袋，驗餘淨重共11.62公克），均係查
    獲之第一、二級毒品，爰依毒品危害防制條例第18條第1項
    前段規定宣告沒收銷燬。另扣案包裝上開毒品之包裝袋共計
    11個，具有防止毒品裸露便於保存攜帶之功能，與注射針筒
    1支、安非他命吸食器1組、玻璃球1個，均係被告所有供其
    施用及持有毒品所用之物，故依刑法第38條第1項第2款規定
    諭知沒收。
據上論斷，應依刑事訴訟法第273條之1第1項、第299條第1項前
段，毒品危害防制條例第10條第1項、第2項、第18條第1項前段
，刑法第11條前段、第55條、第47條第1項、第38條第1項第2款
，判決如主文。
本案經檢察官葉惠燕到庭執行職務
中    華    民    國   100    年    8     月    19    日
                    刑事第七庭  法  官  林庚棟
以上正本證明與原本無異。
如不服本判決，應於判決送達後10日內，向本院提出上訴狀；上
訴書狀應敘述具體理由，未敘述上訴理由者，應於上訴期間屆滿
後20日內補提上訴理由書於本院。
                                書記官  劉俊源
中    華    民    國   100    年    8     月    19    日
附錄本案論罪科刑法條全文
毒品危害防制條例第10條：
施用第一級毒品者，處6月以上5年以下有期徒刑。
施用第二級毒品者，處3年以下有期徒刑。